ru: Тип дуршлага: Корзина; На зажиме; Складной; Раздвижной; Чаша на ножке; С ручкой; Встраиваемый в мойку; Над мойкой; Вращающийся; Совок/паук; Другой
lt-LT: Kiaurasaušio stilius: Krepšelis; Prisegamas; Sutraukiamas; Prailginamas; Kojinis dubuo; Rankena; Į kriauklę; Virš kriauklės; Sukamasis; Samtis / „spider“ tipo sietelis; Kita
vi: Kiểu dáng rổ lọc: Rổ; Dạng kẹp; Có thể thu gọn; Kéo dài được; Bát có chân đế; Tay cầm; Trong bồn rửa; Phía trên bồn rửa; Xoay; Muỗng múc/vợt lưới; Khác
cs: Typ cedníku: Košík; Nasazovací; Skládací; Rozšiřitelné; S podstavcem; S rukojetí; Do dřezu; Na dřez; Rotační; Naběračka/pěnovačka; Jiné
zh-TW: 瀝水籃樣式: 籃形; 夾式; 折疊式; 可延展; 高腳碗; 把手; 水槽內; 水槽上; 旋轉式; 挖勺/笊籬; 其他
zh-CN: 滤锅样式: 篮式; 夹式; 可折叠; 伸缩式; 碗状带底座; 带手柄; 水槽内置式; 悬挂式; 可旋转; 捞勺/笊篱; 其他
es: Estilo de colador: Cesta; Con clip; Plegable; Extensible; Cuenco con pie; Mango; En el fregadero; Sobre el fregadero; Giratorio; Pala/araña; Otros
bg-BG: Стил на гевгира: Кошница; С клипсове; Прибиращо се; Разтягащо се; Купа с крака; Дръжка; За мивка; За над мивка; Въртящо се; Лъжичка/паяк; Друго
de: Siebstil: Korb; Zum Anklipsen; Zusammenklappbar; Erweiterbar; Mit Standfuß; Griff; Für Spülbecken; Über der Spüle; Drehbar; Abseihlöffel; Sonstiges
ja: ザルのスタイル: バスケット; クリップ式; 折りたたみ可能; 拡張可能; 脚付きボウル; ハンドル; シンク内; シンク上; 回転式; スクープ/スパイダー; その他
hu: Szűrőedény stílusa: Kosár; Felcsíptethető; Összecsukható; Bővíthető; Talpas tál; Fogantyú; Mosogatóba helyezhető; Mosogató feletti; Forgó; Teknő/háromlábú; Egyéb
sv: Durkslagsstil: Korg; Clip-on; Hopfällbar; Utdragbar; Skål med fot; Handtag; För diskhon; Över diskhon; Roterande; Slev / spindel; Övrigt
nl: Vergietstijl: Mand; Clip-on; Inklapbaar; Verlengbaar; Kom op voet; Hendel; Gootsteenmodel; Over-de-gootsteen; Roterend; Schep/spinnenzeef; Overig
th: รูปแบบของตะแกรงกรอง: ตะกร้า; แบบหนีบติดขอบ; พับเก็บได้; แบบยืดขยายออกได้; ชามแบบมีฐาน; แฮนเดิล; แบบวางในอ่างล้างจาน; แบบวางพาดอ่างล้างจาน; แบบหมุน; กระชอนตัก/กระชอนด้ามยาว; อื่นๆ
fr: Style de passoire: Panier; À pince; Pliable; Extensible; Passoire sur pieds; Poignée; Passoire d’évier; Passoire à poser sur évier; Rotation; Cuillère/Écumoire; Autre
sk-SK: Cedník: Košík; S klipom; Skladací; Rozšíriteľný; Miska na podstavci; Rukoväť; Do drezu; Nad umývadlom; Otáčací; Naberačka/drôtená naberačka; Iné
ro-RO: Stilul strecurătorii: Coș; Cu agățare; Pliabilă; Extensibilă; Strecurătoare cu picior; Mâner; Montare în chiuvetă; Montare peste chiuvetă; Rotativ; Strecurătoare tip polonic; Altele
el: Στυλ σουρωτηριού: Καλάθι; Κουμπωτό; Πτυσσόμενο; Επεκτάσιμο; Σουρωτήρι μπολ με βάση; Λαβή; Για τοποθέτηση μέσα στον νεροχύτη; Για τοποθέτηση πάνω από τον νεροχύτη; Περιστροφικό; Σουρωτήρι τύπου κουτάλας (spider); Άλλο
pt-PT: Estilo de escorredor: Cesto; Com clip; Colapsável; Extensível; Taça com pé; Pega; Dentro da pia; Sobre a pia; Giratório; Concha/aranha; Outro
tr: Süzgeç tarzı: Sepet; Klipsli; Katlanır; Genişletilebilir; Ayaklı kase; Saplı; Lavabo içi; Lavabonun üstü; Döner; Kepçe/Spider süzgeç; Diğer
sl-SI: Slog cedila: Košara; Priponka; Zložljiva; Teleskopsko; Skleda na nogah; Ročaj; V umivalniku; Nad umivalnikom; Vrtenje; Zajemalka/pajek; Druga
ko: 콜랜더 스타일: 바구니; 클립식; 접이식; 확장 가능; 굽 있는 그릇; 핸들; 싱크대 내장형; 싱크대 위; 회전; 스쿱/스파이더; 기타
en: Colander style: Basket; Clip-on; Collapsible; Extendable; Footed bowl; Handle; In-sink; Over-the-sink; Rotating; Scoop/spider; Other
pt-BR: Estilo do escorredor: Cesta; Clip-on; Dobrável; Extensível; Tigela com pé; Alça; Para pia; Sobre a pia; Giratório; Escumadeira aranha; Outro
hr-HR: Stil sita: Košara; Na kopčanje; Produljivo; Proširivo; Zdjela; Ručka; Za sudoper; Iznad sudopera; Rotirajući; Grabilica/žičana; Ostalo
fi: Siivilätyyli: Kori; Klipsikiinnitteinen; Kokoontaitettava; Jatkettava; Jalallinen siivilä; Kahva; Lavuaarisiivilä; Asennus lavuaarin päälle; Pyörivä; Kauha/hämähäkki; Muu
it: Stile dello scolapasta: Cestino; Chiusura a scatto; Richiudibile; Estensibile; Ciotola con piedini; Maniglia; Nel lavandino; Sopra il lavandino; Rotante; Paletta/colino a ragno; Altro
da: Dørslagsstil: Kurv; Clip-on; Sammenklappelig; Kan forlænges; Skål med fod; Håndtag; I vasken; Over vasken; Roterende; Ske/edderkop; Andet
nb: Dørslagsstil: Kurv; Clip-on; Sammenleggbar; Uttrekkbar; Skål med fot; Håndtak; I vasken; Over vasken; Roterende; Øse/edderkopp; Annet
pl: Typ cedzaka: Koszykowy; Nakładany; Składany; Rozsuwany; Miska na nóżce; Z uchwytem; Do montażu w zlewie; Nakładany na zlew; Obrotowy; Łyżka cedzakowa; Pozostałe